【裁判字號】    87,上訴,1168
【裁判日期】    900430
【裁判案由】    違反麻醉藥品管理條例
【裁判全文】
臺灣高等法院刑事判決                          八十七年度上訴字第一一六八號
    上  訴  人
    即  被  告  乙○○
右上訴人因違反麻醉藥品管理條例案件，不服臺灣苗栗地方法院八十六年度易字第一
八六號，中華民國八十六年十一月十一日第一審判決（起訴案號：臺灣苗栗地方法院
檢察署八十六年度偵字第三二二、三二三、三二四、一六○三、二三四三、二九八五
號；移送併辦案號：同署八十七年度偵字第一四二七號）提起上訴，本院判決如左：
    主  文
原判決關於乙○○部分撤銷。
乙○○連續施用第二級毒品，免刑。
    事  實
一、乙○○明知安非他命係毒品不得施用，竟基於概括之犯意，連續自民國八十六年
    二月某日間起至同年三月七日止，以綽號「阿宏」無償給予之第二級毒品安非他
    命，在苗栗縣造橋鄉造橋村住處山上施用之，經警於八十六年三月七日在苗栗縣
    造橋鄉大西村一鄰車坪十五號同案被告甲○○（業經本院審結）住處查獲。又承
    前概括犯意，於八十六年三月二十一日八時十五分之前四日內某時，在不詳地點
    ，施用第二級毒品安非他命一次，經警於八十六年三月二十一日八時十五分許在
    苗栗縣造橋鄉大西村一鄰車坪十五號同案被告甲○○住處查獲。又承前概括犯意
    ，於八十六年六月十三日二十二時許，在苗栗縣頭份鎮○○路劉外科醫院內，施
    用第二級毒品安非他命一次，經警於八十六年六月十三日二十二時三十分在苗栗
    縣頭份鎮○○路劉外科醫院二一三號房內臨檢查獲。又承前概括犯意自八十六年
    十一月間起至八十七年二月十日前四日內某時，在不詳地點，施用第二級毒品安
    非他命，經乙○○於臺灣苗栗地方法院檢察署八十六年度偵字第三三八三號案件
    八十七年二月十一日檢察官偵訊時查知上情。
二、案經苗栗縣警察局竹南分局移送臺灣新竹地方法院檢察署移轉臺灣苗栗地方法院
    檢察署檢察官偵查起訴及移送併辦。
    理  由
一、前揭事實，訊據上訴人即被告乙○○坦承不諱，其尿液經鑑定結果呈安非他命陽
    性反應，有苗栗縣衛生局八十六年四月十四日八六衛六字第三七八一號、八十七
    年二月十八日八七衛六字第一八三一號煙毒尿液檢驗成績書各一紙附卷可稽，被
    告犯行明確，至堪認定。
二、原審法院適用麻醉藥品管理條例第十三條之一第二項第四款及其他有關法律之規
    定，予以論處罪刑，固非無見。然查：被告乙○○於犯罪行為後，毒品危害防制
    條例已於民國八十七年五月二十二日公布生效、依該條例第二條第二項第二款、
    第十條第二項、第二十條第一項第二項後段、第二十二條第一項第二項前段、第
    二十三條第一項、第三十五條第三款之規定，該等毒品皆在其規範之列，且犯之
    者必須先經由觀察勒戒程序，經觀察勒戒後認有繼續施用毒品傾向者，應裁定令
    入戒治處所施以強制戒治，其期間為一年，強制戒治已滿三月，戒治處所認無繼
    續戒治之必要者，得檢具事證報由法院裁定停止戒治，所餘戒治期間，付保護管
    束，交付保護管束期滿，即應為之免刑判決。而斯等規定與其行為時之舊法相較
    ，又有利於被告，自應適用該新法。又原判決對被告乙○○於八十六年三月二十
    一日八時十五分之前四日內某時在某不詳地點、八十六年六月十三日二十二時許
    在苗栗縣頭份鎮○○路劉外科醫院內、自八十六年十一月間起至八十七年二月十
    日前四日內某時，在不詳地點施用第二級毒品安非他命之犯行，漏未審酌，亦有
    未洽。被告上訴意旨執此指摘原判決不當，為有理由，自應由本院將原判決關於
  被告乙○○部分予以撤銷改判。
三、核被告乙○○所為，係犯毒品危害防制條例第十條第二項之罪。施用前持有之低
    度行為，應為施用之高度行為所吸收，不另論罪。又被告乙○○於八十六年三月
    二十一日八時十五分之前四日內某時在某不詳地點、八十六年六月十三日二十二
    時許在苗栗縣頭份鎮○○路劉外科醫院內、自八十六年十一月間起至八十七年二
    月十日前四日內某時，在不詳地點施用第二級毒品安非他命之犯行，雖未經起訴
    ，因與起訴部分有連續犯裁判上一罪關係，為起訴效力所及，本院自得併予審理
    ，附此敘明。查被告乙○○因其經裁定交付觀察勒戒後，認有繼續施用毒品傾向
    ，再經裁定令入戒治處所施以強制戒治，於八十九年九月十三日強制戒治期滿，
    此有臺灣苗栗看守所附設觀察勒戒處所出具之「有繼續施用毒品傾向證明書」、
    臺灣苗栗地方法院檢察署檢察官八十七年戒執(一)字第三七號戒治處分執行指揮書
    附卷可憑（見本院卷附），故依法為其免刑之諭知。
據上論斷，應依刑事訴訟法第三百六十九條第一項前段、第三百六十四條、第二百九
十九條第一項但書，毒品危害防制條例第十條第二項、第二十條第一項第二項後段、
第二十三條第一項、第三十五條第三款，刑法第十一條前段、第二條第一項前段、第
五十六條、判決如主文。
本案經檢察官劉靜婉到庭執行職務。
中      華      民      國    九十    年      四      月     三十     日
                              臺灣高等法院刑事第 十五 庭
                                  審判長法  官  房  阿  生
                                        法  官  鄧  振  球
                                        法  官  雷  元  結
右正本證明與原本無異。
不得上訴。
                                        書記官  梁  雅  華
中    華    民    國     九十     年     四         月       三十       日
附錄本案論罪科刑法條：
毒品危害防治條例第十條
施用第一級毒品者，處六月以上五年以下有期徒刑。
施用第二級毒品者，處三年以下有期徒刑。


司法院資訊處製作；財團法人民間司法改革基金會備份。
